臺灣宜蘭地方法院刑事判決
111年度易字第317號
公  訴  人  臺灣宜蘭地方檢察署檢察官
被      告  林世政



上列被告因竊盜案件，經檢察官提起公訴（111年度偵字第5202
號），被告就被訴事實為有罪之陳述，經告知簡式審判程序之旨
，並聽取當事人之意見後，逕依簡式審判程序判決如下：
    主  文
林世政竊盜，累犯，處有期徒刑參月，如易科罰金，以新臺幣壹
仟元折算壹日。
未扣案之犯罪所得新臺幣肆佰元沒收，於全部或一部不能沒收或
不宜執行沒收時，追徵其價額。
    犯罪事實
一、林世政前曾犯多次竊盜案件，其最近一次因竊盜案件，於民
    國110年間經臺灣宜蘭地方法院以110年度聲字第632號裁定
    應執行有期徒刑6月確定，於111年1月24日執行完畢。詎仍 
    不知悔改，復基於竊盜之犯意，於111年5月25日4時16分許
    ，駕駛車號000-0000號租賃小客車，前往宜蘭縣○○鄉○○○路0
    00巷00號前，發現吳榮富所有停放於該地之車號000-0000號
    自小客車車門並未上鎖，即基於意圖為自己不法所有之竊盜
    犯意，徒手開啟該車車門，並竊取車內之現金400元，甫得
    手後旋為吳榮富發現，林世政隨即駕車逃逸。
二、案經宜蘭縣政府警察局羅東分局報告臺灣宜蘭地方檢察署檢
    察官偵查起訴。
    理  由
一、按簡式審判程序之證據調查，不受第159 條第1 項之限制，
    刑事訴訟法第273 條之2 定有明文。是依上開規定，於行簡
    式審判程序之案件，被告以外之人於審判外之陳述，除有其
    他不得作為證據之法定事由外，應認具有證據能力。查本件
    如下引用被告以外之人於審判外之陳述，因本案採行簡式審
    判程序，復無其他不得做為證據之法定事由，揆諸前揭說明
    ，應認均具有證據能力，合先敘明。
二、訊據被告林世政對於前揭竊盜之犯罪事實，坦承不諱，核與
    證人即被害人吳榮富於警詢（參見警卷第7-9頁）證述之情
    節相符合，被告之自白顯與事實相符，堪予採憑。此外，復
    有現場照片7張（參見警卷第11-14頁）、現場監視器照片16
    張（參見警卷第14-22頁）及被告所駕駛之租賃自小客車之
    契約明細查詢1張（參見警卷第23頁）附卷可資佐證。本件
    事證明確，被告前揭竊盜犯行，應堪予認定。
三、核被告所為係犯刑法第320條第1項之竊盜罪。查被告前曾犯
    多次竊盜案件，其最近一次因竊盜案件，於110年間經臺灣
    宜蘭地方法院以110年度聲字第632號裁定應執行有期徒刑6
    月確定，於111年1月24日執行完畢，有臺灣高等法院被告前
    案紀錄表1份在卷可憑，其於受前開有期徒刑執行完畢5年以
    內，故意再犯本件有期徒刑以上本罪，為累犯。又司法院釋
    字第775號解釋，依解釋文及理由之意旨，係指構成累犯者
    ，不分情節，一律加重最低本刑，於不符合刑法第59條所定
    要件之情形下，致生行為人所受之刑罰超過其所應負擔罪責
    之個案，不符罪刑相當原則、比例原則。於此範圍內，在修
    正前，為避免發生上述罪刑不相當之情形，法院就該個案應
    裁量是否加重最低本刑。依此，該解釋係指個案應量處最低
    法定刑、又無法適用刑法第59條在內減輕規定之情形，法院
    應依此解釋意旨裁量不予加重最低本刑。經核本案並無應適
    用刑法第59條減輕其刑之情形，且衡酌本案與上開被告前案
    之竊盜罪質相同，且經有期徒刑執行完畢後，仍再犯本件竊
    盜罪，顯見被告具有特別之惡性及對刑罰反應力特別薄弱之
    情形，尚無加重其最低本刑致生行為人所受之刑罰超過其所
    應負擔罪責之情形，爰依刑法第47條第1項加重其刑。爰以
    行為人之責任為基礎，審酌被告意圖為自己不法所有，竊取
    他人財物之犯罪動機、目的、手段、除前揭構成累犯之部分
    外，另有竊盜、毒品、詐欺等前科(參見前揭前案紀錄表)，
    素行品行非佳，於警詢時自陳國中肄業之智識程度、家庭經
    濟狀況為勉持，及其犯後於本院審理中坦承犯行，態度尚稱
    良好，所竊得之財物對被害人財產法益所生之損害尚非鉅大
    及對社會治安所生危害之程度，量處如主文所示之刑，併諭
    知易科罰金之折算標準。末查，犯罪所得，屬於犯罪行為人
    者，沒收之；前二項之沒收，於全部或一部不能沒收或不宜
    執行沒收時，追徵其價額；第一項及第二項之犯罪所得，包
    括違法行為所得、其變得之物或財產上利益及其孳息，刑法
    第38條之1第1項前段、第3項、第4項分別定有明文。查被告
    前揭犯罪所得新臺幣400元，並未扣案及發還被害人，且查
    無如對之宣告沒收及追徵，有過苛之虞、欠缺刑法上之重要
    性、犯罪所得價值低微，或為維持受宣告人生活條件之必要
    之情形，爰依刑法第38條之1第1項前段、第3項、第4項之規
    定，併予宣告沒收，於全部或一部不能沒收或不宜執行沒收
    時，追徵其價額。
據上論斷，應依刑事訴訟法第273條之1第1項、第299條第1項前
段，刑法第320條第1項、第47條第1項、第41條第1項前段、第38
條之1第1項前段、第3項、第4項，刑法施行法第1條之1第1項，
判決如主文。
本案經檢察官黃正綱提起公訴，檢察官林小刊到庭執行職務。
中　　華　　民　　國　  111　  年　　10　  月　　6    日
                         臺灣宜蘭地方法院刑事第二庭
                                 法  官　黃永勝
以上正本證明與原本無異。
如不服本判決應於收受本判決後20日內向本院提出上訴書狀，並
應敘述具體理由。若未敘述理由者，應於上訴期間屆滿後20日內
向本院補提理由書狀(均須按他造當事人之人數附繕本)。
                                 書記官　林怡君
中 　　華　　民　　國　 111　　年　　10　　月　　6　　日
本案論罪科刑主要法條：
中華民國刑法第320條
意圖為自己或第三人不法之所有，而竊取他人之動產者，為竊盜
罪，處5年以下有期徒刑、拘役或50萬元以下罰金。
意圖為自己或第三人不法之利益，而竊佔他人之不動產者，依前
項之規定處斷。
前二項之未遂犯罰之。